【裁判字號】    98,勞抗,4
【裁判日期】    981111
【裁判案由】    強制執行
【裁判全文】
臺灣桃園地方法院民事裁定               98年度勞抗字第4號
抗  告  人  劉蒔惠即新伍興汽車貨運行
相  對  人  甲○○
上列當事人間聲請裁定准予強制執行事件，抗告人對於民國98年
9 月28日本院98年度勞聲字第37號裁定提起抗告，本院裁定如下
：
    主  文
抗告駁回。
抗告程序費用新台幣壹仟元由抗告人負擔。
    理  由
一、抗告意旨略以：相對人是自願離職，其於民國98年4 月6 日
    主動打電話給抗告人告知離職意願（之前已告知多次），並
    有電話通聯紀錄可證，惟於98年8 月20日在桃園縣政府勞資
    爭議調解委員會（下稱勞資爭議調解會），調解委員卻無視
    通聯紀錄及抗告人之說法，要求抗告人開立非自願離職證明
    書並給付資遺費給予相對人，抗告人是小企業才簽下調解紀
    錄。另相對人於97年9 月1 日在抗告人公司工作期間，駕駛
    公務車發生車禍，造成公務車及對方車輛毀損，公務車修理
    費為新臺幣（下同）20,300元，對方車輛修理費48,605元，
    相對人已離開抗告人公司自應先賠償抗告人上開車輛修理費
    ，惟相對人卻不願賠償。為此提起抗告，並聲明原裁定廢棄
    ，駁回相對人之聲請等語。
二、按勞資爭議經調解成立或仲裁後，當事人之一方依勞資爭議
    處理法第37條第1 項規定，於他方不履行義務，聲請法院裁
    定強制執行者，其性質係屬非訟事件，法院僅依非訟事件程
    序，審查許可強制執行之形式要件是否具備即為已足，如當
    事人就調解或仲裁內容之債務存否有所爭執，事涉實體問題
    ，應循訴訟程序另謀解決，殊不容於裁定程序中為此爭執，
    最高法院57年台抗字第76號判例意旨可資參照。
三、抗告人主張相對人是自願離職等情，已據其於勞資爭議調解
    會中主張表示過，並經調解委員斟酌及記錄於勞資爭議調解
    紀錄中，此有勞資爭議調解紀錄1 份附卷可稽，況且抗告人
    上開主張縱令屬實，依上開二、之說明，亦非本件非訟裁定
    程序所得爭執，應由抗告人另循訴訟程序解決之。另抗告人
    主張相對人應給付車輛修理費等語，亦非本件非訟裁定程序
    所得爭執，應由抗告人另循訴訟程序解決之。是相對人依勞
    資爭議處理法第37條第1 項聲請本院裁定得為強制執行，於
    法有據。原裁定准予強制執行，即無不合。抗告意旨指摘原
    裁定不當，求予廢棄，為無理由，應予駁回。
四、據上論結，本件抗告為無理由，依非訟事件法第46條、第21
    條第2 項、第24條第1 項、民事訴訟法第495 條之1 第1 項
    、第449 條第1 項、第78條，裁定如主文。
中    華    民    國    98    年    11    月    11    日
                  民事第二庭  審判長法  官  劉克聖
                                    法  官  陳彥年
                                    法  官  黃漢權
不得再抗告。
上列正本證明與原本無異
中    華    民    國    98    年    11    月    11   日
                                    書記官  郭玉芬


司法院資訊處製作；財團法人民間司法改革基金會備份。
